【裁判字號】    97,訴,1296
【裁判日期】    971117
【裁判案由】    違反槍砲彈藥刀械管制條例
【裁判全文】
臺灣臺南地方法院刑事判決              97年度訴字第1296號
公  訴  人  臺灣臺南地方法院檢察署檢察官
被      告  戊○○
                    2
選任辯護人  郭宗塘律師
            李宗貴律師
            傅美櫻律師
上列被告因違反槍砲彈藥刀械管制條例案件，經檢察官提起公訴
（97年度偵字第8048號），本院判決如下：
    主  文
戊○○未經許可，持有可發射子彈具有殺傷力之改造手槍，處有
期徒刑壹年拾月，併科罰金新台幣伍萬元，罰金如易服勞役，以
新台幣壹仟元折算壹日。
扣案之改造手槍壹支（含彈匣壹個，槍枝管制編號0000000000）
、土造子彈肆顆均沒收。
    事  實
一、戊○○明知具有殺傷力之改造手槍、子彈，分屬槍砲彈藥刀
    械管制條例第4條第1項第1款及第2款所列管之槍砲及彈藥，
    非經中央主管機關之許可，不得持有，竟仍於民國87、88年
    間某日，在臺南縣龍崎鄉其所承租之某土地（地號不詳）整
    地時，拾得不詳姓名者以塑膠袋包裹而棄置於該土地所種植
    之刺竹根部內之可發射子彈而具有殺傷力之改造手槍1枝（
    含彈匣1個，係仿BERETTA廠84型半自動手槍換裝土造金屬槍
    管而成，槍枝管制編號：0000000000號）及可供上開槍枝使
    用而具殺傷力之土造子彈6顆（由金屬彈殼組合直徑8.8±0.
    5mm金屬彈頭而成）後，未經許可，並將之攜回臺南縣永康
    市○○○路215巷36號9樓之2住處藏放，而持有之。嗣於97
    年5 月24日20時許，戊○○酒後與丙○○在臺南縣永康市○○路350號之「豐勝遊覽車公司」內發生爭執後，因心有不
    甘而取出前開具殺傷力之改造手槍及子彈欲再找丙○○理論
    ，兩人隨即在「豐勝遊覽車公司」內發生扭打（戊○○所涉
    傷害罪部分業經丙○○撤回告訴，另為不起訴處分）。戊○○旋於同日20時50分許，於其犯罪未被有偵查犯罪職權之公
    務員發覺前，即主動向台南縣警察局永康分局永信派出所值
    班警員乙○○自首其上開持有槍、彈犯行，嗣經該所所長丁○○據報前往處理，當場扣得上開改造手槍、子彈6顆（按
    其中2顆業於送鑑定時試射擊發）等物，而查悉上情，戊○○嗣並接受本件裁判。
二、案經台南縣警察局永康分局報請台灣台南地方法院檢察署檢
    察官偵查起訴。
    理  由
一、證據能力方面：
    本判決下採論罪證據，證人陳信旭於警訊時之證述，雖係被
    告以外之人於審判外之陳述，惟被告及其辯護人於審判程序
    同意作為證據，本院審酌該言詞陳述時作成時之情況，尚屬
    適當，依照同法第159條之5第1項之規定，自得採為本案認
    定犯罪事實之證據；證人丙○○、卓喜珠於偵查中之供述，
    雖係被告以外之人於審判外之陳述，惟業經具結，且本院亦
    查無該等言詞陳述作成時，有何非出於自由意志之不適當情
    況，依照刑事訴訟法第159條之1第2項之規定，自得採為本
    案認定犯罪事實之證據；內政部警政署刑事警察局97年7月1
    日刑鑑字第0970078849號槍彈鑑定書、台南縣警察局永康分
    局搜索、扣押筆錄，係公務員職務上製作之證明文書，本院
    亦查無該等文書有何故意登載不實之顯不可信之情況，依照
    刑事訴訟法第159條之4第1款之規定自亦得採為本案認定犯
    罪事實之證據。
二、認定事實方面：
    上開持有槍、彈事實，業據被告於警訊及偵審中坦承不諱（
    見警卷第2至4頁、偵卷第10、11、20頁、院卷第21頁），核
    與證人丙○○於偵審中時證述之查獲情節（見偵卷第19 頁
    、院卷第65至68頁）、證人卓喜珠於偵查中證述之查獲情節
    （見偵卷第20頁）、及證人陳信旭於警詢時證述之情節（見
    警卷第16至18頁）均相符，並有上開槍、彈扣案及台南縣警
    察局永康分局搜索、扣押筆錄、現場照片18張附卷可資佐証
    。且扣案之改造手槍1枝（槍枝管制編號0000000000，含彈
    匣1個）、子彈6顆，經送請內政部警政署刑事警察局鑑定結
    果，認係改造手槍，由仿BERETTA廠84型半自動手槍製造之
    槍枝，換裝土造金屬槍管而成，擊發功能正常，可供擊發適
    用子彈使用，認具殺傷力；子彈6顆，認均係非制式子彈，
    由金屬彈殼組合直徑8.8±0.5mm金屬彈頭而成，採樣貳顆試
    射，均可擊發，認具殺傷力，有該局97年7月1日刑鑑字第09
    70078849號槍彈鑑定書乙份附卷足按（見偵卷第25至27頁）
    ，足見上開子彈6顆均具有殺傷力，亦足認定。罪證明確，
    被告犯行堪以認定。
三、論罪科刑方面：
    核被告所為，係犯槍砲彈藥刀械管制條例第8條第4項之未經
    許可持有可發射子彈具有殺傷力之改造手槍罪、同條例第12
    條第4項之未經許可持有子彈罪。其以一持有行為同時持有
    上開槍、彈，係觸犯上揭二持有罪名，應依想像競合犯規定
    ，從一重之未經許可持有可發射子彈具有殺傷力之改造手槍
    罪處斷。又被告行為後，於其犯罪未被有偵查犯罪職權之公
    務員發覺前，即於同日20時50分許主動向台南縣警察局永康
    分局永信派出所值班警員乙○○自首其上開持有槍、彈犯行
    ，此一事實，業據證人乙○○於本院審理中結證綦詳（見本
    院卷第39至42頁），核與證人即該所所長丁○○於審理中結
    證情節相符（見本院卷第37、38、42、43頁），自足認被告
    有自首之事實。雖證人丙○○於於審理中結稱：伊於案發後
    10 多分鐘曾向證人即台南縣刑警大隊警員甲○○陳明被同
    事持槍打傷等語在卷（見本院卷第66、67頁），惟其報案時
    並未指明持槍者係被告，亦未供出被告之姓名，此一事實，
    亦據證人丙○○及甲○○於本院審理中一致結證在卷（見本
    院卷第68、69頁），自無從據以否定被告上開自首之事實，
    故應酌依刑法第62條前段規定，依法減輕其刑。爰審酌被告
    有賭博前科，素行欠佳，有台灣高等法院被告全國前案紀錄
    表乙份附卷足憑，竟仍不知悔改，持有有上開槍、彈，對社
    會治安之危害非輕，惟犯後自首坦白認過，態度良好等一切
    情狀，量處如主文所示之刑，並諭知所處罰金易服勞役之折
    算標準，以示懲儆。扣案之改造手槍1枝（含彈匣1個，槍枝
    管制編號0000 000000）、土造子彈4顆均為違禁物，應依法
    宣告沒收。至扣案之其餘2顆土造子彈已於送鑑定時試射擊
    發，其殘留之彈殼2顆，已非違禁物，係待廢棄物，爰不予
    宣告沒收，併此敘明。
四、據上論斷，應依刑事訴訟法第299條第1項前段，槍砲彈藥刀
    械管制條例第8條第4項、第12條第4項，刑法第11條前段、
    第55條、第62條前段、第42條第3項、第38條第1項第1款，
    判決如主文。
中    華    民    國    97    年    11    月    17    日
                  刑事第十四庭審判長法  官  陳顯榮
                                    法  官  陳金虎
                                    法  官  柯顯卿
以上正本證明與原本無異。
如不服本判決應於收受本判決後10日內向本院提出上訴書狀，並
應敘述具體理由。其未敘述上訴理由者，應於上訴期間屆滿後20
日內向本院補提理由書狀（均須按他造當事人之人數附繕本）「
切勿逕送上級法院」。
                                    書記官  黃鋕偉
中    華    民    國    97    年    11    月    17    日
附錄所犯法條：
槍砲彈藥刀械管制條例第8條第4項：
未經許可，持有、寄藏或意圖販賣而陳列第一項所列槍枝者，處
三年以上十年以下有期徒刑，併科新臺幣七百萬元以下罰金。
槍砲彈藥刀械管制條例第12條第4項：
未經許可，持有、寄藏或意圖販賣而陳列子彈者，處五年以下有
期徒刑，併科新台幣三百萬元以下罰金。


司法院資訊處製作；財團法人民間司法改革基金會備份。
